臺灣高雄地方法院刑事判決　　　　　　　99年度訴字第1669號
公　訴　人　臺灣高雄地方法院檢察署檢察官
被　　　告　林裕淵
選任辯護人　洪錫鵬律師
上列被告因違反毒品危害防制條例案件，經檢察官提起公訴（99
年度偵字第25107 號），本院判決如下：
    主  文
林裕淵犯販賣第三級毒品罪，共肆罪，均累犯，各處刑如附表一
所示；又犯持有第二級毒品罪，累犯，處有期徒刑肆月，扣案如
附表三所示之物各含包裝袋均沒收銷燬之；應執行有期徒刑捌年
，未扣案之販賣第三級毒品所得新臺幣貳仟肆佰元沒收，如全部
或一部不能沒收時，以其財產抵償之；扣案如附表二編號1.至編
號6.所示之物各含包裝袋均沒入銷燬之；扣案如附表三所示之物
各含包裝袋均沒收銷燬之；扣案如附表二編號7.至編號15.所示之
物沒收。
    事  實
一、林裕淵曾犯強盜罪，經臺灣高雄少年法院92年度少訴字第19
    號判處有期徒刑5 年確定，於民國92年10月22日入監執行，
    96年2 月16日因縮刑假釋出監付保護管束，97年7 月14日因
    保護管束期滿，未經撤銷假釋而執行完畢（未滿3 年）。
二、詎其經前開徒刑執行完畢後5 年內，仍不知悔悟，明知甲基
    安非他命、愷他命分別為毒品危害防制條例第2 條第2 項第
    2 款、第3 款規定之第二級、第三級毒品，依法不得持有、
    販賣，竟於99年7 月9 日至99年7 月29日間，先後4 次基於
    意圖營利，販賣第三級毒品之犯意，將第三級毒品愷他命販
    賣予呂姿嫻、李基銘等人如附表一所示，並自後開為警查獲
    前某時起，持有如附表三所示甲基安非他命。嗣為警於99年
    7 月30日下午3 時10分許，依法在高雄市前金區○○○街7
    號房屋前對林裕淵實施臨檢後，循線在其身上及其位在高雄
    市○○區○○路65巷42號4 樓之4 之租屋處內，扣得如附表
    二、附表三、附表四所示之物而查獲。
三、案經高雄市政府警察局新興分局報告臺灣高雄地方法院檢察
    署檢察官偵查起訴。
    理  由
壹、證據能力部分：
    按被告以外之人於審判外之陳述，雖不符刑事訴訟法第159
    條之1 至之4 之規定，然經當事人於審判程序同意作為證據
    ，法院審酌該言詞陳述或書面陳述作成時之情況，認為適當
    者，亦得為證據，刑事訴訟法第159 條之5 第1 項定有明文
    。本判決後開引用具有傳聞證據性質之證據資料，已經檢察
    官、被告及其辯護人於審理期日同意為證據使用，是其縱無
    刑事訴訟法第159 條之1 至第159 條之4 或其他傳聞法則例
    外之情形，亦經本院審酌該證據作成之情況，既無違法取得
    情事，復無證明力明顯過低等情形，以得供做法院判斷事實
    之依據為適當，認為均有證據能力，得為證據。
貳、實體部分：
一、訊據被告林裕淵於偵查中及本院審理時，對其前揭犯罪事實
    均自白不諱，並經證人呂姿嫻、李基銘於證述綦詳，復有搜
    索扣押筆錄、扣押物品目錄表、帳簿影本、呂姿嫻、李基銘
    之尿液採證代碼表、高雄市立凱旋醫院濫用藥物尿液檢驗報
    告、門號0000000000、0000000000、0000000000行動電話通
    聯紀錄、基地台位置表、高雄醫學大學附設中和紀念醫院檢
    驗報告、搜索扣押現場照片20幀在卷可稽，被告林裕淵自白
    持有第二級毒品甲基安非他命及販賣第三級毒品愷他命，核
    與事實相符，犯行堪予認定。本件被告犯罪事證已臻明確，
    應依法論科。
二、按甲基安非他命、愷他命，依序經列為毒品危害防制條例第
    2 條第2 項第2 款、第3 款規定之第二級、第三級毒品。核
    被告林裕淵前揭所為應論罪如下：
  (一)被告林裕淵如附表一編號(一)、(二)、(三)、(四)所為，均係犯毒品
    危害防制條例第4 條第3 項販賣第三級毒品罪；其持有如附
    表三所示甲基安非他命，並無事證可認於查獲時之純質淨重
    已達20公克，係犯毒品危害防制條例第11條第2 項持有第二
    級毒品罪。按刑罰法規所規定各該特定犯罪，除有原已集合
    多數犯行為構成要件行為態樣或其他特別規定者外，行為人
    主觀上僅須具備對於法條規定各該構成要件之「認識」及「
    意欲」（即構成要件之「知」與「欲」），其主觀不法構成
    要件即已該當，至其動機或在個案中誘發多次行為之共同主
    觀意向聯繫（如概括、整體犯意等）為何，要非所問，被告
    林裕淵前開4 件販賣第三級毒品及1 件持有第二級毒品犯行
    間，既均具備完整並可獨立區隔之主、客觀不法構成要件，
    應各自成立並論以數罪而分論併罰之。
  (二)被告林裕淵曾犯強盜罪，經臺灣高雄少年法院92年度少訴字
    第19號判處有期徒刑5 年確定，於92年10月22日入監執行，
    96年2 月16日因縮刑假釋出監付保護管束，97年7 月14日因
    保護管束期滿，未經撤銷假釋而執行完畢，迄今未滿3 年，
    有臺灣高等法院被告前案紀錄表在卷可按，乃受徒刑之執行
    完畢，5 年以內因故意而再犯本件有期徒刑以上之上開各罪
    ，均應依累犯之規定（最高法院98年度臺非字第24號判決意
    旨參照），加重其刑。又被告林裕淵犯販賣第三級毒品罪，
    於偵查及審判中均自白，各依毒品危害防制條例第17條第2
    項規定，減輕其刑。就其所犯販賣第三級毒品罪部分，均兼
    有刑之加重及減輕事由，依法先加後減。
  (三)被告之辯護人於本院審理時，雖以被告林裕淵就前揭販賣第
    三級毒品犯行有自首情事。惟按，刑法第62條之所謂發覺，
    係指有偵查犯罪職權之公務員已知悉犯罪事實與犯罪之人而
    言，而所謂知悉，固不以確知其為犯罪之人為必要，但必其
    犯罪事實，確實存在，且為該管公務員所確知，始屬相當。
    如犯罪事實並不存在而懷疑其已發生，或雖已發生，而為該
    管公務員所不知，僅係推測其已發生而與事實巧合，均與已
    發覺之情形有別，最高法院著有75年臺上字第1634號判例可
    資參照。本件承辦警員查獲被告林裕淵之犯行前，原已經檢
    舉人檢舉被告涉嫌販賣第三級毒品愷他命，並據指明其用為
    犯罪使用之車輛，嗣實際檢視被告住處產生之垃圾中有明顯
    異於一般單純毒品施用者所應有之大量夾鏈袋、施用工具，
    另比對其龐大異常之通聯紀錄後，對被告林裕淵販賣第三級
    毒品犯行已生具體懷疑，猶曾據此試向本院核發索票未果，
    嗣於前揭時地因臨檢發現後，對附表一所示被告林裕淵販賣
    第三級毒品之具體對象及情節，復為警員依扣案帳冊所載客
    戶賒欠紀錄等線索，循通聯紀錄所示逐一過濾後，方才查獲
    等情，業據證人即承辦警員蔣曜同於本院審理時到庭以證人
    身分具結後證述在卷（本院卷(二)第43頁至第54頁），茲被告
    林裕淵販賣第三級毒品之犯罪事實確實存在，且為該管公務
    員於被告自白前所確知，顯與刑法第62條前段規定自首減輕
    其刑之要件不符，附此敘明。
  (四)另就被告林裕淵於前揭時地為警查獲前，雖曾經施用甲基安
    非他命，並於前開查獲同時經採尿送驗呈甲基安非他命陽性
    反應，而經本院另案依檢察官聲請，於99年12月24日以99年
    度毒聲字第819 號裁定令入勒戒處所施予觀察、勒戒，有裁
    定書1 份在卷可按，然依本件扣案被告林裕淵持有如附表三
    所示之甲基安非他命數量之多，顯逾一般人體於短期內所能
    耐受之份量外，其經分裝為15包，並分別以多包收執或單包
    雜放之持有方式，散置於前揭查獲處所等處，猶與一般施用
    毒品者為單一或密集施用行為而持有之情形迥然有異，尚無
    從為其前開經查獲之施用第二級毒品犯行所吸收，應依法論
    究如上，併此敘明。
三、爰審酌被告林裕淵之年齡、品行、智識能力、犯罪動機、手
    段、對於法益所生侵害之程度，其為74年1 月25日出生、受
    有國中肄業教育程度、曾任貨車助手為業之人，有警詢等年
    籍資料附卷可參，並據其在本院審理時自陳在卷，本件犯罪
    時年25歲，如日方昇，為貪圖小利而不惜販賣毒品戕害他人
    ，對於社會秩序及國民健康之危害非輕，又其犯罪販賣毒品
    之方式、數量，犯罪所得利益之數額，販賣之對象，持有第
    二級毒品甲基安非他命之數量，及其犯罪後態度等一切情狀
    ，各量處如主文及附表一所示之刑，並定其應執行之刑，以
    資儆懲。
四、沒收部分：
  (一)按以營利為目的販入毒品，經多次販賣後，持有剩餘毒品被
    查獲，其各次販賣毒品行為，固應併合處罰。惟該持有剩餘
    毒品之低度行為，應僅為最後一次販賣毒品之高度行為所吸
    收，不另論罪，故就該查獲之剩餘毒品，祇能於最後一次之
    販賣毒品罪宣告沒收銷燬，不得於各次販賣毒品罪均宣告沒
    收銷燬（最高法院98年度臺上字第3471號、第6663號判決參
    照）。扣案如附表二編號1.至編號6.所示愷他命為查獲之第
    三級毒品，並據被告林裕淵自承為其所有，該包裝袋因盛裝
    毒品而為其成分所沾黏，無法析離，此觀卷附法務部調查局
    93年3 月19日調科壹字第09300113060 號函文意旨自明，應
    與所盛裝、沾黏之毒品併同處分，揆諸前開說明，併依毒品
    危害防制條例第18條第1 項後段規定，於被告林裕淵所犯如
    附表一編號(四)所示販賣第三級毒品罪宣告沒入銷燬之。
  (二)未扣案之被告林裕淵如附表二編號1.、編號4.所示販賣第三
    級毒品所得共計新臺幣（下同）2,400 元雖均未扣案，仍應
    依毒品危害防制條例第19條第1 項規定宣告沒收，並諭知如
    全部或一部不能沒收時，以其財產抵償之。又毒品危害防制
    條例第19條第1 項係規定沒收因犯罪（製造、販賣或運輸毒
    品）所得之財物，並不及於因犯罪所得之利益（最高法院89
    年度臺上字第1244號判決參照），被告林裕淵如附表一編號
    (二)、編號(三)所示販賣第三級毒品犯行，係以賒欠之方式為之
    ，其因而對購毒者取得之債權，既非現實之財物，與上開規
    定沒收之要件不符，爰不另為沒收之諭知，又此敘明。
  (三)扣案如附表二編號7.至編號15.所示之物為被告林裕淵所有，
    並供本件犯販賣第三級毒品罪所用之物，應依毒品危害防制
    條例第19條第1 項規定，為沒收之諭知。
  (四)扣案如附表三所示甲基安非他命為查獲之第二級毒品，其包
    裝袋因盛裝毒品而為該成分所沾黏，無法析離，此觀前引法
    務部調查局函文意旨亦明，應與所盛裝、沾黏之毒品併同處
    分，不問屬於犯人與否，均依毒品危害防制條例第18條第1
    項前段，沒收銷燬之。
  (五)扣案如附表四編號1.、編號2.所示之物經鑑驗判定為「硝甲
    西泮」，固與愷他命同列為第三級毒品，卻非本件查獲被告
    林裕淵販賣之毒品，與附表四編號3.、編號4.所示第四級毒
    品「硝西泮」，及其他附表四所列之物，依既有事證均不能
    認為與本件被告林裕淵販賣第三級毒品愷他命或持有第二級
    毒品甲基安非他命之犯行有何關聯，爰不另為沒入銷燬或沒
    收之諭知，末此敘明。
據上論斷，應依刑事訴訟法第299 條第1 項前段，毒品危害防制
條例第4 條第3 項、第11條第2 項、第17條第2 項、第18條第1
項、第19條第1 項，刑法第11條、第47條第1 項、第51條第5 款
，判決如主文。
本案經檢察官吳明駿到庭執行職務
中    華    民    國   100    年    1     月    11    日
                刑事第十九庭  審判長  法  官  陳志銘
                                      法  官  吳芝瑛
                                      法  官  陳松檀
以上正本證明與原本無異。
如不服本判決應於收受本判決送達後10日內向本院提出上訴書狀
，其未敘述上訴理由者，並得於提起上訴後10日內向本院補提理
由書狀（均須按他造當事人之人數附繕本）「切勿逕送上級法院
」
中    華    民    國    100   年    1     月    11    日
                                      書記官  洪季杏
附錄本件判決引用之法條：
毒品危害防制條例第4 條
製造、運輸、販賣第一級毒品者，處死刑或無期徒刑；處無期徒
刑者，得併科新臺幣1 千萬元以下罰金。
製造、運輸、販賣第二級毒品者，處無期徒刑或7 年以上有期徒
刑，得併科新臺幣7 百萬元以下罰金。
製造、運輸、販賣第三級毒品者，處5 年以上有期徒刑，得併科
新臺幣5 百萬元以下罰金。製造、運輸、販賣第四級毒品者，處
3 年以上10年以下有期徒刑，得併科新臺幣3 百萬元以下罰金。
製造、運輸、販賣專供製造或施用毒品之器具者，處1 年以上7
年以下有期徒刑，得併科新臺幣1 百萬元以下罰金。
前五項之未遂犯罰之。
毒品危害防制條例第11條
持有第一級毒品者，處3 年以下有期徒刑、拘役或新臺幣5 萬元
以下罰金。
持有第二級毒品者，處2 年以下有期徒刑、拘役或新臺幣3 萬元
以下罰金。
持有第一級毒品純質淨重10公克以上者，處1 年以上7 年以下有
期徒刑，得併科新臺幣1 百萬元以下罰金。
持有第二級毒品純質淨重20公克以上者，處6 月以上5 年以下有
期徒刑，得併科新臺幣70萬元以下罰金。
持有第三級毒品純質淨重20公克以上者，處3 年以下有期徒刑，
得併科新臺幣30萬元以下罰金。
持有第四級毒品純質淨重20公克以上者，處1 年以下有期徒刑，
得併科新臺幣10萬元以下罰金。
持有專供製造或施用第一級、第二級毒品之器具者，處 1 年以
下有期徒刑、拘役或新臺幣 1 萬元以下罰金。
【附表一】
┌─┬────┬──────┬──────┬───────────────┬───────────────────┐
│編│        │            │            │                              │        處                  刑        │
│  │交易對象│  時    間  │  地    點  │        犯  罪  行  為        ├────┬──────────────┤
│號│        │            │            │     （單位：新臺幣／元）     │ 主  刑 │  從                    刑  │
├─┼────┼──────┼──────┼───────────────┼────┼──────────────┤
│(一)│ 呂姿嫻 │99年7 月9 日│高雄市○○路│林裕淵於99年7 月9 日下午2 時52│有期徒刑│未扣案之販賣第三級毒品所得新│
│  │        │下午2 時52分│「酷酷龍」電│分許，接獲呂姿嫻以門號「095576│貳年玖月│臺幣肆佰元沒收，如全部或一部│
│  │        │後某時      │子遊戲場前  │1026」行動電話撥打其所持門號「│        │不能沒收時，以其財產抵償之；│
│  │        │            │            │0000000000」手機，經約定交易內│        │扣案如附表二編號7.至編號15.所│
│  │        │            │            │容，旋於左列時間、地點，依約將│        │示之物沒收。                │
│  │        │            │            │第三級毒品愷他命1 包（重量約1 │        │                            │
│  │        │            │            │公克）交付呂姿嫻，並當場向其收│        │                            │
│  │        │            │            │得400 元價金。                │        │                            │
├─┼────┼──────┼──────┼───────────────┼────┼──────────────┤
│(二)│ 呂姿嫻 │99年7 月中旬│高雄市○○路│林裕淵於99年7 月中旬某日，接獲│有期徒刑│扣案如附表二編號7.至編號15.所│
│  │        │某日        │「酷酷龍」電│呂姿嫻以門號「0000000000」手機│貳年捌月│示之物沒收。                │
│  │        │            │子遊戲場前  │撥打其持用之門號「0000000000」│        │                            │
│  │        │            │            │手機，經約定交易內容，旋於左列│        │                            │
│  │        │            │            │時間、地點，將第三級毒品愷他命│        │                            │
│  │        │            │            │1 包（重量約2 公克）交付呂姿嫻│        │                            │
│  │        │            │            │，約定以2,000 元計價賒帳而在帳│        │                            │
│  │        │            │            │冊內記載「姿賢2,000 」。      │        │                            │
├─┼────┼──────┼──────┼───────────────┼────┼──────────────┤
│(三)│ 呂姿嫻 │99年7 月25日│高雄市六合夜│林裕淵於99年7 月25日晚間9 時22│有期徒刑│扣案如附表二編號7.至編號15.所│
│  │        │晚午9 時22分│市附近某處  │分04秒，接獲呂姿嫻以門號「0955│貳年捌月│示之物沒收。                │
│  │        │至次日凌晨間│            │761026」手機撥打其持用之門號「│        │                            │
│  │        │某時        │            │0000000000」手機，經約定交易內│        │                            │
│  │        │            │            │容，旋於左列時間、地點，將第三│        │                            │
│  │        │            │            │級毒品愷他命1 包（重量近5 公克│        │                            │
│  │        │            │            │）交付呂姿嫻，約定以2,000 元計│        │                            │
│  │        │            │            │價賒帳而在帳冊內記載「姿賢2,00│        │                            │
│  │        │            │            │0」。                         │        │                            │
├─┼────┼──────┼──────┼───────────────┼────┼──────────────┤
│(四)│ 李基銘 │99年7 月29日│高雄市○○路│林裕淵於99年7 月29日凌晨0 時21│有期徒刑│未扣案之販賣第三級毒品所得新│
│  │        │凌晨0 時21分│近「華南銀行│分24秒，接獲李基銘以門號「0913│貳年拾月│臺幣貳仟元沒收之，如全部或一│
│  │        │後某時      │」附近路旁某│721778」手機撥打其持用之門號「│        │部不能沒收時，以其財產抵償之│
│  │        │            │處          │0000000000」手機，經約定交易內│        │；扣案如附表二編號1.至編號6.│
│  │        │            │            │容，旋於左列時間、地點，將第三│        │所示之物各含包裝袋均沒入銷燬│
│  │        │            │            │級毒品愷他命1 包（重量不詳）交│        │之；扣案如附表二編號7.至編號│
│  │        │            │            │付李基銘，並向其收得2,000 元之│        │15.所示之物沒收。            │
│  │        │            │            │對價。                        │        │                            │
└─┴────┴──────┴──────┴───────────────┴────┴──────────────┘
【附表二】
┌──┬────────┬──────┬───────────────┐
│編號│    名    稱    │   數  量   │      備              註      │
├──┼────────┼──────┼───────────────┤
│ 1. │愷他命          │1 包        │偵卷第50頁扣押物編號        │
│    │（顆粒晶體粉末）│驗後淨重：  │【鑑驗報告】                  │
│    │                │0.731 公克  │高雄醫學大學附設中和紀念醫院99│
│    │                │            │年8 月24日報告編號000000-000  │
├──┼────────┼──────┼───────────────┤
│ 2. │愷他命          │1 包        │偵卷第51頁扣押物編號        │
│    │（顆粒晶體粉末）│驗後淨重：  │【鑑驗報告】                  │
│    │                │3.996 公克  │高雄醫學大學附設中和紀念醫院99│
│    │                │            │年8 月24日報告編號000000-000  │
├──┼────────┼──────┼───────────────┤
│ 3. │愷他命          │1 包        │偵卷第51頁扣押物編號        │
│    │（白色晶體粉末）│驗後淨重：  │【鑑驗報告】                  │
│    │                │3.982 公克  │高雄醫學大學附設中和紀念院院99│
│    │                │            │年8月24日報告編號000000-000   │
├──┼────────┼──────┼───────────────┤
│ 4. │愷他命          │1 包        │偵卷第48頁扣押物編號6.        │
│    │（白色晶體粉末）│驗後淨重：  │【鑑驗報告】                  │
│    │                │6.883 公克  │高雄醫學大學附設中和紀念醫院99│
│    │                │            │年8 月24日報告編號000000-000  │
├──┼────────┼──────┼───────────────┤
│ 5. │愷他命          │1 包        │偵卷第49頁扣押物編號14.        │
│    │（白色晶體粉末）│驗後淨重：  │【鑑驗報告】                  │
│    │                │10.679公克  │高雄醫學大學附設中和紀念醫院99│
│    │                │            │年8月24日報告編號0000-000     │
├──┼────────┼──────┼───────────────┤
│ 6. │愷他命          │1 包        │偵卷第49頁扣押物編號14.        │
│    │（米白色晶體粉末│驗後淨重：  │【鑑驗報告】                  │
│    │）              │1.105 公克  │高雄醫學大學附設中和紀念醫院99│
│    │                │            │年8月24日報告編號0000-000     │
├──┼────────┼──────┼───────────────┤
│ 7. │塑膠鏟管        │8 支        │臺灣高雄地方法院檢察署99年度偵│
│    │                │            │字第25107 號卷宗（下稱偵卷）第│
│    │                │            │48頁扣押物編號8.              │
├──┼────────┼──────┼───────────────┤
│ 8. │空夾鏈袋        │4 個        │偵卷第49頁扣押物編號9.        │
├──┼────────┼──────┼───────────────┤
│ 9. │空夾鏈袋        │35個        │偵卷第49頁扣押物編號16.        │
├──┼────────┼──────┼───────────────┤
│ 10. │空夾鏈袋        │3 包        │偵卷第50頁扣押物編號17.        │
├──┼────────┼──────┼───────────────┤
│ 11. │電子磅秤        │1 個        │偵卷第49頁扣押物編號11.        │
├──┼────────┼──────┼───────────────┤
│ 12. │帳簿            │1 本        │偵卷第50頁扣押物編號        │
├──┼────────┼──────┼───────────────┤
│ 13. │行動電話        │1 支        │偵卷第50頁扣押物編號18.        │
│    │                │            │（含00000000-000000-0 晶片卡1 │
│    │                │            │張）                          │
├──┼────────┼──────┼───────────────┤
│ 14. │行動電話        │1 支        │偵卷第50頁扣押物編號19.        │
│    │                │            │（含無序號晶片卡1 張0000000000│
│    │                │            │28694）                       │
├──┼────────┼──────┼───────────────┤
│ 15. │行動電話        │1 支        │偵卷第50頁扣押物編號20.        │
│    │                │            │（含無序號晶片卡1 張0000000000│
│    │                │            │6951）                        │
└──┴────────┴──────┴───────────────┘
【附表三】
┌──┬────────┬──────┬───────────────┐
│編號│    名    稱    │   數  量   │      備              註      │
├──┼────────┼──────┼───────────────┤
│ 1. │甲基安非他命    │1 包        │偵卷第49頁扣押物編號12.        │
│    │（晶體）        │（驗後淨重：│【鑑驗報告】                  │
│    │                │2.023公克） │高雄醫學大學附設中和紀念醫院99│
│    │                │            │年8月24日報告編號0000-000     │
├──┼────────┼──────┼───────────────┤
│ 2. │甲基安非他命    │1 包        │偵卷第49頁扣押物編號12.        │
│    │（晶體）        │（驗後淨重：│【鑑驗報告】                  │
│    │                │2.066公克） │高雄醫學大學附設中和紀念醫院99│
│    │                │            │年8月24日報告編號0000-000     │
│    │                │            │                              │
├──┼────────┼──────┼───────────────┤
│ 3. │甲基安非他命    │1 包        │偵卷第49頁扣押物編號12.        │
│    │（晶體）        │（驗後淨重：│【鑑驗報告】                  │
│    │                │2.034公克） │高雄醫學大學附設中和紀念醫院99│
│    │                │            │年8月24日報告編號0000-000     │
├──┼────────┼──────┼───────────────┤
│ 4. │甲基安非他命    │1 包        │偵卷第49頁扣押物編號12.        │
│    │（晶體）        │（驗後淨重：│【鑑驗報告】                  │
│    │                │2.061公克） │高雄醫學大學附設中和紀念醫院99│
│    │                │            │年8月24日報告編號0000-000     │
├──┼────────┼──────┼───────────────┤
│ 5. │甲基安非他命    │1 包        │偵卷第50頁扣押物編號        │
│    │（晶體）        │（驗後淨重：│【鑑驗報告】                  │
│    │                │0.684公克） │高雄醫學大學附設中和紀念醫院99│
│    │                │            │年8 月24日報告編號000000-000  │
├──┼────────┼──────┼───────────────┤
│ 6. │甲基安非他命    │1 包        │偵卷第50頁扣押物編號        │
│    │（晶體）        │（驗後淨重：│【鑑驗報告】                  │
│    │                │0.691公克） │高雄醫學大學附設中和紀念醫院99│
│    │                │            │年8月24日報告編號000000-000   │
├──┼────────┼──────┼───────────────┤
│ 7. │甲基安非他命    │1 包        │偵卷第48頁扣押物編號5.        │
│    │（晶體）        │（驗後淨重：│【鑑驗報告】                  │
│    │                │1.601公克） │高雄醫學大學附設中和紀念醫院99│
│    │                │            │年8月24日報告編號0000-000     │
├──┼────────┼──────┼───────────────┤
│ 8. │甲基安非他命    │1 包        │偵卷第48頁扣押物編號1.        │
│    │（晶體）        │（驗後淨重：│【鑑驗報告】                  │
│    │                │2.116公克） │高雄醫學大學附設中和紀念醫院99│
│    │                │            │年8月24日報告編號0000-000     │
├──┼────────┼──────┼───────────────┤
│ 9. │甲基安非他命    │1 包        │偵卷第48頁扣押物編號1.        │
│    │（晶體）        │（驗後淨重：│【鑑驗報告】                  │
│    │                │0.147公克） │高雄醫學大學附設中和紀念醫院99│
│    │                │            │年8月24日報告編號0000-000     │
├──┼────────┼──────┼───────────────┤
│ 10. │甲基安非他命    │1 包        │偵卷第48頁扣押物編號1.        │
│    │（晶體）        │（驗後淨重：│【鑑驗報告】                  │
│    │                │0.309公克） │高雄醫學大學附設中和紀念醫院99│
│    │                │            │年8月24日報告編號0000-000     │
├──┼────────┼──────┼───────────────┤
│ 11. │甲基安非他命    │1 包        │偵卷第49頁扣押物編號13.        │
│    │（晶體）        │（驗後淨重：│【鑑驗報告】                  │
│    │                │1.838公克） │高雄醫學大學附設中和紀念醫院99│
│    │                │            │年8月24日報告編號0000-000     │
├──┼────────┼──────┼───────────────┤
│ 12. │甲基安非他命    │1 包        │偵卷第49頁扣押物編號13.        │
│    │（晶體）        │（驗後淨重：│【鑑驗報告】                  │
│    │                │1.576公克） │高雄醫學大學附設中和紀念醫院99│
│    │                │            │年8月24日報告編號0000-000     │
├──┼────────┼──────┼───────────────┤
│ 13. │甲基安非他命    │1 包        │偵卷第49頁扣押物編號13.        │
│    │（晶體）        │（驗後淨重：│【鑑驗報告】                  │
│    │                │2.011公克） │高雄醫學大學附設中和紀念醫院99│
│    │                │            │年8月24日報告編號0000-000     │
├──┼────────┼──────┼───────────────┤
│ 14. │甲基安非他命    │1 包        │偵卷第49頁扣押物編號13.        │
│    │（晶體）        │（驗後淨重：│【鑑驗報告】                  │
│    │                │0.862公克） │高雄醫學大學附設中和紀念醫院99│
│    │                │            │年8月24日報告編號0000-000     │
├──┼────────┼──────┼───────────────┤
│ 15. │甲基安非他命    │1 包        │偵卷第49頁扣押物編號13.        │
│    │（晶體）        │（驗後淨重：│【鑑驗報告】                  │
│    │                │0.371公克） │高雄醫學大學附設中和紀念醫院99│
│    │                │            │年8月24日報告編號0000-000     │
└──┴────────┴──────┴───────────────┘
【附表四】
┌──┬────────┬──────┬───────────────┐
│編號│    名    稱    │   數  量   │      備              註      │
├──┼────────┼──────┼───────────────┤
│ 1. │硝甲西泮        │10顆        │偵卷第49頁扣押物編號10.        │
│    │（Nimetrazepam）│            │【鑑驗報告】                  │
│    │（第三級毒品；原│            │高雄醫學大學附設中和紀念醫院99│
│    │扣押清單載為「第│            │年8月24日報告編號0000-000     │
│    │三級毒品紅豆」）│            │                              │
├──┼────────┼──────┼───────────────┤
│ 2. │硝甲西泮        │10顆        │偵卷第49頁扣押物編號15.        │
│    │（Nimetrazepam）│            │【鑑驗報告】                  │
│    │（第三級毒品；原│            │高雄醫學大學附設中和紀念醫院99│
│    │扣押清單載為「第│            │年8月24日報告編號0000-000     │
│    │三級毒品紅豆」）│            │                              │
├──┼────────┼──────┼───────────────┤
│ 3. │硝西泮          │60顆        │偵卷第49頁扣押物編號10.        │
│    │（Nitrazepam）  │            │【鑑驗報告】                  │
│    │（第四級毒品；原│            │高雄醫學大學附設中和紀念醫院99│
│    │扣押清單載為「第│            │年8月24日報告編號0000-000     │
│    │三級毒品紅豆」）│            │                              │
├──┼────────┼──────┼───────────────┤
│ 4. │硝西泮          │15顆        │偵卷第48頁扣押物編號2         │
│    │（Nitrazepam）  │            │【鑑驗報告】                  │
│    │（第四級毒品；原│            │高雄醫學大學附設中和紀念醫院99│
│    │扣押清單載為「第│            │年8月24日報告編號0000-000     │
│    │三級毒品紅豆」）│            │                              │
├──┼────────┼──────┼───────────────┤
│ 5. │吸食器          │1 個        │偵卷第48頁扣押物編號4.        │
├──┼────────┼──────┼───────────────┤
│ 6. │毒品用炒盤      │1 個        │偵卷第48頁扣押物編號3.        │
├──┼────────┼──────┼───────────────┤
│ 7. │煙盒炒盤        │1 個        │偵卷第48頁扣押物編號7.        │
├──┼────────┼──────┼───────────────┤
│ 8. │現金            │53,500元    │偵卷第51頁扣押物編號        │
│    │                │（新臺幣）  │                              │
└──┴────────┴──────┴───────────────┘